【裁判字號】    95,訴,144
【裁判日期】    951116
【裁判案由】    損害賠償
【裁判全文】
臺灣桃園地方法院民事判決               95年度訴字第144號
原      告  丙○○
                        樓
被      告  甲○○
上列當事人間請求損害賠償事件，於民國95年11月2日辯論終結
，本院判決如下：
    主  文
原告之訴及假執行之聲請均駁回。
訴訟費用由原告負擔。
    事實及理由
一、本件原告起訴主張：原告於民國94年7 月22日上午7 時50分
    許，駕駛車號LP-9952 號自用小客車，沿桃園縣中山北路往
    龍潭工業區○○○○○道前進，行經桃園縣楊梅鎮○○路○
    段44 5巷口時，適有對向被告駕駛車號RP-758號自用大貨車
    超速及跨越雙黃線，致撞擊原告所有之前揭自用小客車，使
    原告所有系爭小客車左前方車頭受損嚴重，受有損害，工作
    損失新台幣（下同）125,000 元、自用小客車修理費用43
    1,350 元。茲請求本院判決（一）被告應給付原告556,350
    元，及起訴狀繕本送達之翌日起，至清償日止，按年利率百
    分之五計算之利息。（二）願擔保聲請准予假執行。
二、被告則以：是原告逆向駕駛，其閃避不及，致遭原告駕駛之
    自用小客車撞擊伊駕駛之自用大貨車左側偏後輪防護鐵桿及
    左後輪，伊並無過失置辯，並請求駁回原告之訴。
三、原告主張：原告於94年7 月22日上午7 時50分許，駕駛車號
    LP-9952 號自用小客車，沿桃園縣中山北路往龍潭工業區○
    ○○○○道前進，行經桃園縣楊梅鎮○○路○ 段44 5巷口時
    ，與對向由被告駕駛車號RP-758號自用大貨車相撞擊，致原
    告前揭自用小客車車頭毀損之事實，為被告所不爭執，並有
    原告提出估價單及現場相片七幀在卷可稽，應認原告此部分
    之主張為真實。
四、原告另主張：被告駕駛前揭自用大貨車超速及跨越雙黃線，
    致撞擊原告所有之前揭自用小客車，使原告之前揭自用小客
    車毀損，被告有過失之情，為被告所否認。經查：本件車禍
    後，原告之自用小客車就停在碰撞之地點，為原告所是認（
    參見本院95年2 月23日言詞辯論筆錄），觀諸原告提出之現
    場相片（詳卷Ｐ１５～Ｐ１８）所示：原告之自用小客車斜
    停於雙黃線上，近半個車身停於對向車道上，車頭毀損，並
    以左側車頭較為嚴重，車頭毀損之散落物均在被告車道上。
    參之證人即承辦警員乙○○到庭證稱：（？散落物在何在）
    油漬在對方（指被告）車道，泥土是在驕車（指原告）行駛
    的方向。（？驕車毀損部位）左前方最嚴重，車頭也有損壞
    。（？有無看到被告之車子何處受損）左邊中間防護桿即靠
    近後輪胎的地方。（？被告第大貨車除了左側偏後輪有毀損
    外，有無其他明顯的毀損）沒有等情。綜上所述，本件車禍
    大部分散落物均在被告之車道上，原告駕駛之自用小客車亦
    停在被告之車道上，可知本件兩造駕車相撞之撞擊點在被告
    之車道上，被告應在其車道內行駛。按汽車應在遵行車道內
    行駛，道路交通安全規則第九十七條第一項第一款定有明文
    。本件被告於遵行之車道內行駛，遭跨越雙黃線侵入伊車道
    之原告駕駛自用小客車撞擊，被告對本件車禍之發生應屬不
    能防範，其無過失甚明。是原告主張被告有過失云云，不足
    採信。
五、按因故意或過失，不法侵害他人之權利者，負損害賠償責任
    。民法第一百八十四條第一項前段定有明文。本件原告既無
    法證明被告於前揭車禍有故意或過失，依前揭說明，被告自
    不負損害賠償責任，是原告依侵權行為法律關係起訴請求被
    告應給付原告556,350 元，及起訴狀繕本送達之翌日起，至
    清償日止，按年利率百分之五計算之利息，為無理由，應予
    駁回。原告之訴既經駁回，其假執行之聲請亦無所附麗，應
    併予駁回。
六、本件事證已臻明確，兩造其餘攻擊防禦方法及其他未經援用
    之證據，經斟酌尚無礙於本院前述之認定，無一一論究之必
    要。
七、結論：原告之訴為無理由，依民事訴訟法第78條，判決如主
    文。
中    華    民    國    95    年    11    月    16    日
                  民事第一庭    法  官  吳爭奇
以上正本係照原本作成
如對本判決上訴，須於判決送達後20日內向本院提出上訴狀
中    華    民    國    95    年    11    月    16    日
                                書記官  黃泰能


司法院資訊處製作；財團法人民間司法改革基金會備份。
